【裁判字號】    98,訴,199
【裁判日期】    980227
【裁判案由】    毒品危害防制條例
【裁判全文】
臺灣臺北地方法院刑事判決               98年度訴字第199號
公  訴  人  臺灣臺北地方法院檢察署檢察官
被      告  甲○○
                    樓
上列被告因違反毒品危害防制條例案件，經檢察官提起公訴（九
十八年度毒偵字第一八三號），被告於準備程序中就被訴事實為
有罪陳述，本院合議庭裁定改行簡式審判程序審理，判決如下：
    主  文
甲○○施用第一級毒品，累犯，處有期徒刑拾月。
    事  實
一、甲○○前因施用毒品案件，經臺灣板橋地方法院檢察署檢察
    官聲請臺灣板橋地方法院以八十八年度毒聲字第九三八號裁
    定送觀察、勒戒後，認無繼續施用毒品傾向，經該署檢察官
    以八十八年度偵字第四二五五、四三二六號為不起訴處分確
    定。復因施用毒品案件，經本院於以八十八年度毒聲字第一
    七三一號裁定送觀察、勒戒後，認有繼續施用毒品之傾向，
    再以八十八年度毒聲字第二一一０號裁定令入戒治處所施以
    強制戒治一年，後經本院於民國八十九年二月二十五日以八
    十九年度毒聲字第五五三號裁定停止戒治，所餘戒治期間付
    保護管束，嗣於八十九年八月十四日強制戒治期滿，視為執
    行完畢，並經檢察官起訴，由本院以八十八年度訴字第一三
    八三號判決有期徒刑八月確定。又因施用毒品案件，經臺灣
    臺東地方法院以八十九年度易字第四四五號判決有期徒刑六
    月確定。再因竊盜案件，經本院以八十八年度易字第二二０
    一號判處有期徒刑十月確定。另因搶奪案件經臺灣板橋地方
    法院以八十八年度訴字第一二二五號判處有期徒刑十月確定
    。又因妨害自由案件，經臺灣板橋地方法院以八十八年易字
    第一九六六號判處有期徒刑五月確定。再因重利案件，經臺
    灣臺東地方法院以九十年度訴字第一三二號判處有期徒刑五
    月，並經臺灣高等法院花蓮分院以九十一年度上訴第七四號
    駁回上訴確定，嗣於九十一年六月十九日假釋出監，於九十
    二年八月三十一日因假釋期滿，未經撤銷假釋，其未執行之
    刑，以已執行論。嗣上開六罪經本院裁定減刑後，定應執行
    刑為有期徒刑一年二月，於九十四年十二月二十日入監執行
    ，於九十六年十一月十二日縮短刑期執行完畢出監。又因施
    用毒品案件，經臺灣高等法院以九十四年度上訴字第四二六
    九號判處應執行有期徒刑一年六月。再因施用毒品案件，經
    臺灣高等法院以九十七年上訴字第五０七六號判處有期徒刑
    一年（後二罪尚未執行）。詎未戒除毒癮，仍基於施用第一
    級毒品海洛因之犯意，於九十七年十一月二十日，在臺北市
    萬華區○○路之肯德基廁所內，以將第一級毒品海洛因摻水
    置入針筒注射之方式，施用第一級毒品海洛因一次。嗣於九
    十七年十一日二十二日因案為警逮捕，經採尿送驗後，而查
    知上情。
二、案經臺北縣政府警察局海山分局報請臺灣臺北地方法院檢察
    署檢察官偵查起訴。
    理  由
一、本案被告甲○○所犯係死刑、無期徒刑、最輕本刑為三年以
    上有期徒刑以外之罪，被告於行準備程序中就被訴事實為有
    罪之陳述，經法官告知簡式審判程序之旨，並聽取公訴人、
    被告之意見後，本院認為適宜由受命法官獨任進行簡式審判
    程序，而依刑事訴訟法第二百七十三條之一第一項規定，裁
    定改用簡式審判程序。
二、上前揭犯罪事實，業據被告於本院準備程序及審理時供認不
    諱，而被告遭查獲時所採得之尿液經送檢驗結果，確呈嗎啡
    類陽性反應，此有台灣檢驗科技股份有限公司濫用藥物檢驗
    報告一件在卷可稽，堪信被告出於任意性之自白應與事實相
    符。茲查，被告前因施用毒品案件，經臺灣板橋地方法院檢
    察署檢察官聲請臺灣板橋地方法院以八十八年度毒聲字第九
    三八號裁定送觀察、勒戒後，認無繼續施用毒品傾向，經該
    署檢察官以八十八年度偵字第四二五五、四三二六號為不起
    訴處分確定；復因施用毒品案件，經本院於以八十八年度毒
    聲字第一七三一號裁定送觀察、勒戒後，認有繼續施用毒品
    之傾向，再以八十八年度毒聲字第二一一０號裁定令入戒治
    處所施以強制戒治一年，後經本院於八十九年二月二十五日
    以八十九年度毒聲字第五五三號裁定停止戒治，所餘戒治期
    間付保護管束，嗣於八十九年八月十四日強制戒治期滿，視
    為執行完畢，並經檢察官起訴，由本院以八十八年度訴字第
    一三八三號判決有期徒刑八月確定；又因施用毒品案件，經
    臺灣臺東地方法院以八十九年度易字第四四五號判決有期徒
    刑六月確定；再因施用毒品案件，經臺灣高等法院以九十四
    年度上訴字第四二六九號判處應執行有期徒刑一年六月；又
    因施用毒品案件，經臺灣高等法院以九十七年上訴字第五０
    七六號判處有期徒刑一年，有臺灣高等法院被告前案紀錄表
    在卷可參，可見被告於前案執行完畢釋放後五年內再犯施用
    毒品罪。是本件事證明確，被告犯行堪以認定，應予依法論
    科。
三、按海洛因係毒品危害防制條例第二條第二項第一款所稱之第
    一級毒品。是核被告所為，係犯毒品危害防制條例第十條第
    一項之施用第一級毒品罪。被告持有第一級毒品進而施用，
    其持有第一級毒品之低度行為，應為施用第一級毒品之高度
    行為所吸收，不另論罪。又查，被告前因施用毒品、竊盜、
    搶奪、妨礙自由等案件，經定應執行刑有期徒刑三年五月，
    嗣於九十一年六月十九日假釋出監，又因施用毒品、竊盜、
    贓物等案件，經本院以裁定減刑後定應執行刑有期徒刑一年
    二月，於九十四年十二月二十日入監執行，嗣於九十六年十
    一月十二日縮短刑期執行完畢出監，有臺灣高等法院被告前
    案紀錄表在卷可稽，其於有期徒刑執行完畢五年內，再故意
    犯本件有期徒刑以上之罪，應依刑法第四十七條第一項之規
    定論以累犯，並加重其刑。爰審酌被告屢次施用毒品經法院
    判決，並入監服刑，竟仍不思悔改，可知其意志力薄弱，應
    處以較長之刑期，使其與毒品來源隔離，俾利其深自反省，
    並幫助其戒除毒癮，且斟酌其犯罪動機、手段、犯罪後坦承
    犯行，而施用毒品究屬戕害自己身心健康之行為等一切情狀
    ，量處如主文所示之刑，以示懲儆。
據上論斷，應依刑事訴訟法第二百九十九條第一項前段、第二百
七十三條之一第一項，毒品危害防制條例第十條第一項，刑法第
十一條前段、第四十七條第一項，判決如主文。
本案經檢察官徐則賢到庭執行職務。
中    華    民    國    98    年    2  月    27       日
                  刑事第十三庭法  官 郭顏毓
上正本證明與原本無異。
如不服本判決，應於判決送達後十日內向本院提出上訴狀 (應抄
附繕本)。
                              書記官 潘文賢
中    華    民    國    98    年    3     月    2     日
附錄本案論罪科刑法條全文：
毒品危害防制條例第十條
施用第一級毒品者，處六月以上五年以下有期徒刑。
施用第二級毒品者，處三年以下有期徒刑。


司法院資訊處製作；財團法人民間司法改革基金會備份。
